臺灣臺北地方法院交通事件裁定　　　　 94年度交聲字第415號
　　原處分機關　臺北市交通事件裁決所
　　異議人即
　　受處分人　　甲○○
上列異議人即受處分人因違反道路交通管理處罰條例案件，對於
臺北市交通事件裁決所94年3月28日所為之處分（原處分：北市
裁三字第裁22-ANO693754號），聲明異議，本院裁定如下：
    主  文
異議駁回。
    理  由
一、按禁止臨時停車線為紅色實線，用以指示禁止臨時停車路段
    ，道路交通標誌標線號誌設置規則第169條第1項、第2項定
    有明文。又設有禁止臨時停車標線處所不得臨時停車、汽車
    在禁止臨時停車處所不得停車，道路交通安全規則第111條
    第1項第3款、第112條第1項第1款亦分別定有明文。而汽車
    駕駛人在禁止臨時停車處所停車者，處新臺幣（下同）600
    元以上1200元以下罰鍰，道路交通管理處罰條例第56條第1
    項第1款復有明定。
二、原處分機關係以本件異議人即受處分人甲○○所有之DH-058
    5號自小客車，於民國93年12月20日上午10時09分許，在臺
    北市○○○路○段繪有禁止臨時停車（紅實線）標線處所停
    車之違規行為，因駕駛人不在現場，經警逕行以拍照之方式
    採證，並以異議人有違反前揭道路交通管理處罰條例第56條
    第1項第1款規定之行為而掣單舉發，嗣將舉發通知單送達於
    異議人後，異議人於應到案期限內向原處分機關提出申訴，
    經原處分機關請舉發單位調查結果，仍認異議人有前開違規
    行為，原處分機關乃依前揭道路交通管理處罰條例第56條第
    1項第1款規定，於94年3月28日裁處異議人罰鍰900元。
三、異議人聲明異議意旨固不否認有於前開時間將所有之該部自
    小客車車停放在上揭地點之事實，惟辯稱：（一）臺北市警
    察局大安分局安和路派出所開立蓋有該局圓戳印之逕行舉發
    違規停車單（白單），編號係使用92年度之「92 A No.0000
    000 」，違規地點只填載「敦一段335巷6號」，違規事實未
    載明第56條第1項第幾款，填單人員（代號）一欄空白，欠
    缺程序正當性，且經異議人以電話詢問臺北市政府警察局大
    安分局安和路派出所值班員警時，亦稱該處係死巷沒有妨礙
    交通，有人檢舉才會派人處理，則該處若有人檢舉值班簿應
    有記載，若舉發員警係私下應允他人前往，並使用上揭92年
    度單據，其應負責任係不言可諭。（二）舉發照片顯示異議
    人車前紅線上另停有機車一部，懷疑舉發員警當時未併予開
    單舉發，係選擇性執法，且取締地點係在臺北市○○○路○
    段335巷內之同上路段331號大樓後方地下停車場出口處，並
    非該巷6號前，該出口處係該大樓管委會為該大樓車輛出入
    方便始於93年度申請畫設，該處10幾年來僅居住異議人等2
    、3戶，若為爭紅線遭開單告發，實難甘服等語。經查：
  （一）關於異議人遭舉發時曾收受之臺北市政府警察局大安分
        局白色預告單一紙上未記載填單人員代號，且係使用92
        年度編號者之部分，姑不論依道路交通管理處罰條例第
        7條之2第3項之規定內容，逕行舉發之方式係應記明車
        輛牌照號碼、車型等可資辨明之資料，查明汽車所有人
        姓名或名稱、住址後，製單舉發處罰之，並無以此舉發
        之填單人、單位等屬法定應記載事項之規定內容，已無
        從謂此漏未記載足使此違規行為之舉發當然失其效力，
        抑且，由上開規定內容及由該標示聯下方附註欄亦已說
        明該違規行為之舉發將另以道路交通管理事件舉發通知
        單」通知車主等情，均可見此標示聯僅屬告知異議人違
        規停車事實之觀念通知性質，該法定舉發方式尚需經過
        後續審核作業（包括告發之違規車號、違規日期、違規
        地點、違規時間等等）確認無誤後，才送達舉發違反道
        路交通管理事件通知單（紅單）與車輛所有人，而本件
        嗣後據以填製之「違反道路交通管理事件舉發通知單」
        上亦有記載舉發之採證人羅國揚、填單人職名章為蔡坤
        佑等資料，有該通知單影本一份附卷可稽，至於該通知
        單能否使用92 年度單據一事，更屬該舉發機關內部資
        料如何使用之作業程序問題而與上揭法定之舉發方式無
        涉，均難認本件舉發有何異議人所稱舉發單位於法不合
        之情形。
  （二）其次，異議人所有前述車號DH-0585自小客車所停放之
        地點確經劃設有禁止臨時停車之紅實線標線，有卷附舉
        發照片一張附卷可稽，而斯時舉發人員有無同時舉發其
        他違規行為人而有選擇性執法問題，要屬舉發人員斯時
        之行政裁量是否公平適當之問題，異議人既確有上開違
        規行為自應予以裁處，本與其他人有無同樣違規行為甚
        或是否遭舉發等無涉，異議人徒以此情尚難解免其上開
        違規責任；另該處紅線之設置既係經臺北市政府依法所
        劃設，舉發人員據以認異議人停車該處行為係違規，洵
        屬有據，至於該標線設置是否僅為少部分利益及是否適
        當等，姑不論僅屬該行政措施是否妥當之問題，在該劃
        設措施確屬合法存在之前提下，異議人仍應遵守該標線
        之指示不得停車，抑且，異議人亦自承事後經臺北市政
        府交通管制工程處會勘後認仍有繪設禁止臨時停車紅線
        之必要，亦可見該紅線之設置並無違法之情形；因之，
        異議人所辯前情，均無可取，異議人確有上開違規行為
        ，實甚明確。
三、綜上所述，本件異議人所有之車輛確有在禁止臨時停車處所
    停車之違規行為，原處分機關依道路交通管理處罰條例第56
    條第1項第1款及違反道路交通管理事件統一裁罰標準及處理
    細則所訂之違反道路交通管理事件統一裁罰標準表之規定裁
    處罰鍰900元，核無違誤，本件異議人之異議為無理由，自
    應將其異議駁回。
據上論斷，應依道路交通案件處理辦法第19條，裁定如主文。
中　　華　　民　　國　　94　　年　　5 　　月　　19　　日
                  交通法庭法　官  林麗真
右正本證明與原本無異
如不服本裁定應於送達後5日內向本院提出抗告狀
                          書記官  張汝琪
中　　華　　民　　國　　94　　年　　5 　　月　　23　　日
